【裁判字號】    97,交簡上,108
【裁判日期】    970325
【裁判案由】    業務過失傷害
【裁判全文】
臺灣臺中地方法院刑事判決           97年度交簡上字第108號
上  訴  人  丙○○
即  被  告
上列上訴人因業務過失傷害案件，不服本院民國96年11月20日96
年度交簡字第140號刑事簡易判決（檢察官起訴案號：96年度偵
字第17829號），提起上訴，本院管轄第二審合議庭判決如下︰
    主    文
上訴駁回。
丙○○緩刑貳年。
    犯罪事實及理由
一、本案經本院合議庭審理結果，認第一審簡易判決之認事用法
    及量刑均無不當，應予維持，並引用臺灣臺中地方法院檢察
    署檢察官起訴書及本院第一審刑事簡易判決書之記載（如附
    件）。
二、上訴人即被告丙○○（下稱被告）上訴意旨略以：本件車禍
    伊固然有過失，惟肇事責任不應該由伊一人承擔，告訴人亦
    有過失，且伊有和解意願，是告訴人不願和解，原審量刑太
    重，並請求宣告緩刑云云。惟查，本件被告係從事駕駛業務
    之人，於上開時地駕駛營業大客車行經交岔路口，疏未注意
    車前狀況並隨時採取必要之安全措施，致與告訴人甲○○所
    駕駛之機車在交岔路口發生擦撞，告訴人甲○○因而人車倒
    地致受有傷害，其應負過失責任等情，已據被告於檢察官偵
    查中供認不諱，核與告訴人甲○○指訴情節相符，並有道路
    交通事故調查報告表、現場圖、現場照片及診斷証明書等件
    附卷足憑。被告事後翻異認告訴人甲○○亦應負肇事責任，
    要屬避重就輕之詞，不足採信。又按刑罰之量定，固屬法院
    自由裁量之職權行使，但仍應審酌刑法第57條所列各款事由
    及一切情狀，為酌量輕重之標準，並非漫無限制；在同一犯
    罪事實與情節，如別無其他加重或減輕之原因，下級審法院
    量定之刑，亦無過重或失輕之不當情形，則上級審法院對下
    級審法院之職權行使，原則上應予尊重，有最高法院85年臺
    上字第2446號判決意旨可資參照。次按刑法第284條第2項前
    段業務過失傷害罪之法定本刑為1年以下有期徒刑、拘役或1
    千元以下罰金。而原判決審酌被告犯罪後坦承犯行，態度尚
    佳，及被告對於本案車禍發生之過失程度，並審究告訴人所
    受傷害尚屬輕微之傷害程度等一切情狀，判處被告拘役40日
    ，並依96年罪犯減刑條例之規定減為拘役20日，如易科罰金
    ，均以新台幣1千元折算1日，其法律適用及量刑均屬妥適，
    被告上訴主張原審量刑過重云云，亦無理由。據上，本件上
    訴人前揭上訴意旨，均無理由，應予駁回。
三、又被告未曾受有刑徒刑以上刑之宣告，有臺灣高等法院被告
    前案紀錄表1份附卷可稽，被告此次係屬偶發之過失犯，且
    於犯罪後於本院審理中更已與告訴人達成調解，有本院訊問
    筆錄在卷可稽，本院審酌上情，認上訴人經此偵審及論罪科
    刑之教訓，當知警惕，應無再犯之虞，本院認其所宣告之刑
    ，以暫不執行為適當，併宣告緩刑2年，以勵自新。
據上論斷，應依刑事訴訟法第455條之1第1項、第3項、第368條
、第373條、刑法第74條第1項第1款，判決如主文。
本案經檢察官乙○○到庭執行職務。
中    華    民    國    97    年    3     月    25    日
                  刑事第二庭  審判長法  官  曾佩琦
                                    法  官  郭書豪
                                    法  官  許金樹
上正本證明與原本無異。
本件不得上訴。
                                    書記官  王崑煜
中    華    民    國    97    年    3     月    25    日
附錄論罪科刑法條：
中華民國刑法第284條
（過失傷害罪）
因過失傷害人者，處 6 月以下有期徒刑、拘役或 5 百元以下罰
金，致重傷者，處1年以下有期徒刑、拘役或5百元以下罰金。
從事業務之人，因業務上之過失傷害人者，處 1 年以下有期徒刑
、拘役或1千元以下罰金，致重傷者，處3年以下有期徒刑、
 拘役或2千元以下罰金。


司法院資訊處製作；財團法人民間司法改革基金會備份。
